---
title: "Dokumentation der Pionierinnen in verschiedenen Sammlungen"
toc: true
toc-depth: 4

---

```{r}
#| echo: false
#| warning: false
#| error: false
#| message: false

library(tidyverse)
library(tidygraph)
library(ggraph)
library(igraph)
library(ggiraph)
library(visNetwork)
library(MetBrewer)

source("../config/config-graphic.R")

load(file = "../data/doc/df_merged_bio.RData")
load(file = "../data/doc/df_merged_bio_film.RData")

```


## Welche Archive oder Sammlungen haben Informationen über die Pionierinnen?

Je mehr Archive bzw. Sammlungen eine Person dokumentiert desto weiter verbreitet ist das Bewusstsein für ihre Dokumentationswürdigkeit. Nicht nur das DFF und das WFPP dokumentieren Frauen des frühen Kinos, diese Personen werden auch in anderen Archiven mit dokumentiert. In der Datenarbeit wird für jeden Datensatz eine eindeutige Identifikationsnummer angelegt, so ist es dann beispielsweise möglich, eine Person, deren Namen sich ändert wieder zu finden oder einen Umzug im gleichen Datensatz abbilden zu können. In der Regel hat jedes Archiv eine eigene ID. 

Wikidata kann hier als eine Art Nachschlagewerk angesehen werden, hier finden sich Verbindungen in eine ganze Reihe anderer Archive, die in den lokalen Datensätzen nicht genannt werden, wie z.B. eine imdb-ID. Dazu ists natürlich erst einmal notwendig die jeweiligen Pionierinnen in Wikidata zu finden. Auf welchen Wegen das geschehen ist, ist [auf dieser Seite](requesting-wikidata.qmd) dokumentiert.


## Umfang der Datensätze

Zunächst zwei Diagramme zum Umfang der jeweiligen Sammlungen und wie viele Personen davon auch bei Wikidata vertreten sind. Die Angaben zu den Filmen werden erst so richtig relevant, wenn es um die [Tätigkeitsbeschreibungen](taetigkeiten.qmd) geht, die Gegenstand einer anderen Beschreibung sind. 

### DFF 


```{r}
#| echo: false
#| warning: false
#| error: false
#| message: false

## beide csv-dateien werden von dem script dff-read-xml-film.R erzeugt
# rm(dff_all_persons_bio)
dff_all_persons_bio <- read_csv("../data/dff/dff-person-bio.csv", show_col_types = FALSE)
# dff_all_persons_bio <- read_csv("../data/ids/dff-person-ids.csv", show_col_types = FALSE)
dff_persons_id_with_films <- read_csv("../data/dff/df_dff_person_occupation.csv", show_col_types = FALSE) %>% filter(geschlecht != "M")

dff_wikidata_bio <- read_csv("../data/wikidata/dff-bio-wikidata.csv", show_col_types = FALSE) 
dff_wikidata_films <- read_csv("../data/wikidata/dff-filmography-wikidata.csv", show_col_types = FALSE)

dff_nr_all_persons <- dff_all_persons_bio %>% select(filmportal_id) %>% distinct() %>% nrow() 
dff_nr_persons_films <- dff_persons_id_with_films %>% select(uid_2) %>% distinct() %>% nrow()
dff_nr_persons_wikidata <- dff_wikidata_bio %>% select(id_person) %>% distinct() %>% nrow()
dff_nr_persons_films_wd <- dff_wikidata_films %>% select(id_person) %>% distinct() %>% nrow()

```


Das Diagramm zeigt die unterschiedlichen Umfang über Personen je nach Datensatz. 
Der erste Balken zeigt wie viele Frauen in der Personen-XML-Datei verzeichnet sind.
Der Zweite für wie viele der Frauen Informationen zu Beteiligungen an Filmen dokumentiert sind.
An dritter Stelle wird gezeigt welche der Frauen auch auf Wikidata gefunden wurden.

```{r}
#| echo: false
#| warning: false
#| error: false
#| message: false
#| fig-height: 2
#| fig-width: 10


dff_all_nr_names <- c("dff_person", "dff_person_films", "dff_person_wd", "dff_person_film_wd")
dff_all_nr_rows <- c(dff_nr_all_persons, dff_nr_persons_films, dff_nr_persons_wikidata, dff_nr_persons_films_wd)

dff_all_nr <- dff_all_nr_names %>% 
  bind_cols(., dff_all_nr_rows) %>% 
  rename("type" = `...1`, "nr" = `...2`) %>% 
  mutate(order = row_number())


ggplot(dff_all_nr, aes(x = nr, y = reorder(type, desc(order)), label = nr)) +
  geom_col() +
  geom_text(hjust = 1, color = "white") +
  scale_x_continuous(expand = c(0, NA)) +
  theme_ffg_base + theme(axis.text.x = element_blank())

```


### WFPP

```{r}
#| echo: false
#| warning: false
#| error: false
#| message: false
#| fig-height: 2
#| fig-width: 10

df_matches_local_wikidata <- read_csv("../data/wikidata/wfpp-22-with-wikidata-ids.csv", show_col_types = FALSE)
wfpp_persons_film_wikidata <-  read_csv("../data/wikidata/wfpp-filmography-wikidata.csv", show_col_types = FALSE)

wfpp_nr_all_persons <- df_matches_local_wikidata %>% select(id) %>% filter(!is.na(id)) %>%  distinct() %>% nrow() 
wfpp_nr_persons_films <- read_csv("../data/doc/wfpp-filmography-ids.csv", show_col_types = FALSE) %>% select(id) %>% distinct() %>% nrow()
wfpp_nr_persons_wikidata <- df_matches_local_wikidata %>% select(id_person) %>% filter(!is.na(id_person)) %>% distinct() %>% nrow()
wfpp_nr_persons_film_wikidata <- wfpp_persons_film_wikidata %>% select(id_person) %>% filter(!is.na(id_person)) %>% distinct() %>% nrow()

wfpp_all_nr_names <- c("wfpp_person", "wfpp_person_film", "wfpp_person_wd", "wfpp_person_film_wd")
wfpp_all_nr_rows <- c(wfpp_nr_all_persons, wfpp_nr_persons_films, wfpp_nr_persons_wikidata, wfpp_nr_persons_film_wikidata)

wfpp_all_nr <- wfpp_all_nr_names %>% 
  bind_cols(., wfpp_all_nr_rows) %>% 
  rename("type" = `...1`, "nr" = `...2`) %>% 
  mutate(sorting = row_number())


ggplot(wfpp_all_nr, aes(x = nr, y = reorder(type, desc(sorting)), label = nr)) +
  geom_col() +
  geom_text(hjust = 0, color = "black") +
  scale_x_continuous(limits = c(0,9000), expand = c(0, NA)) +
  theme_ffg_base + theme(axis.text.x = element_blank())

```


## In welchen Archiven sind die Pionierinnen dokumentiert?

In den Daten vom DFF sind für manche Personen IDs in andere Archive genannt. 

Über die Wikidata-IDs wurde versucht weitere Informationen zu sammeln, z.B. [VIAF](https://de.wikipedia.org/wiki/Virtual_International_Authority_File) oder eine ID Imdb. 
Die Pionierinnen des WFPP sind fast vollständig Wikidata erfasst, so dass es hier kaum Einschränkungen gibt. Im Fall der DFF-Frauen, können über Wikidata nie mehr Informationen gewonnen werden, als Frauen dort überhaupt verzeichnet sind. 

Über Wikipedia sind noch einige weitere IDs möglich, ich habe mich hier auf ein paar wenige beschränkt.  

So viel versprechend es sich anhört, für jede Person eine eindeutige Identifikationsnummer zu notieren, so aufwändig gestaltet sich das in der tatsächlichen Arbeit damit. Manche Frauen sind mehrfach in Wikidata angelegt, manche haben mehrere VIAF-IDs in Wikidata hinterlegt. 

Da es nicht darum geht die richtige Information über die Frauen zu sammeln, habe ich das Unterfangen für jede Personen die wahren IDs zu finden und zu cleanen, so dass es nur noch eine ID oder einen Datensatz pro Person gibt. Um aber trotzdem mit Informationen arbeiten zu können, wurden in einem neuen Datensatz die konkreten IDs ersetzt durch die einen schlichten ja/nein-Wert, um ein Existenz- bzw. Abwesenheiten von Information zu markieren. 


### Pionierinnen sowohl im WFPP-Datensatz wie auch beim DFF

```{r}
#| echo: false
#| warning: false
#| error: false
#| fig-height: 2
#| fig-width: 10


load(file = "../data/ids/df_all_women_ids.RData")
load(file = "../data/ids/df_all_women_ids_present.RData")

# Momentan auch noch eher im Datenmüll-Zustand.
# wollte einen individuellen fingerabdruck für jede der Frauen zeichnen, ist aber quatsch, wenn es über 9000 frauen sind. 
# sort_on_year_born <- df_all_women_ids %>% 
#   filter(!is.na(year_born)) %>% 
#   select(id_data, year_born, name) %>% distinct() %>% 
#   arrange(year_born) %>% 
#   mutate(name = paste0(name, "_",row_number()), .by = name) %>% 
#   mutate(id_data_fac = factor(id_data, levels = id_data, ordered = TRUE))#,
#          name_data_fac = factor(name, levels = name, ordered = TRUE)) #%>% 
#   mutate(name_fac = paste0(name, "_", row_number()), .by = id_data)# %>% View()
#   mutate(name_fac = remove(name_fac, "_1") %>% factor(., levels = name_fac))
#   select(-year_born)

# df_all_women_ids %>% 
#   left_join(., sort_on_year_born) %>% View()
#   head(11200) %>% 
#   ggplot(., aes(x = id_cleaned, y = type, fill = present)) +
#   geom_tile() +
#   scale_fill_manual(values = c("TRUE" = "cornflowerblue", "FALSE" = "lightgrey")) +
#   facet_wrap(~name, ncol = 7) + theme(legend.position = "top")
# 
# 
# 
# df_all_women_ids %>% 
#   filter(!is.na(name)) %>% 
#   head(11200) %>% 
#   ggplot(., aes(x = id_cleaned, y = type, fill = present)) +
#   geom_tile() +
#   scale_fill_manual(values = c("TRUE" = "cornflowerblue", "FALSE" = "lightgrey")) +
#   facet_wrap(~name, ncol = 7) + theme(legend.position = "top")

ids_aggregated_wfpp <- df_all_women_ids_present %>% 
  filter(value, wfpp) %>% 
  summarise(counted = n(), .by = c(type, id_cleaned))

ids_aggregated_dff <- df_all_women_ids_present %>% 
  filter(value, dff) %>% 
  summarise(counted = n(), .by = c(type, id_cleaned))
   
ids_aggregated_both <- df_all_women_ids_present %>% 
  filter(value, dff, wfpp) %>% 
  summarise(counted = n(), .by = c(type, id_cleaned))
  
ggplot(ids_aggregated_both, aes(x = id_cleaned, y = type, fill = counted)) +
  geom_tile(color = "white", size = 0.2) +
  guides(fill = guide_colorbar(title.position = "top", barwidth = unit(20, "lines"), barheight = unit(.5, "lines"))) +
  scale_fill_continuous() +
  theme_ffg_base + theme(axis.text.x = element_text(angle = 30, hjust = 1, vjust = 1))
  
 


```

Die hier aufgeführten IDs sind folgende: `r df_all_women_ids %>% select(id_cleaned) %>% distinct() %>% pull(.) %>% paste0(., collapse =", ")`

### Pionierinnen aus dem WFPP

```{r}
#| echo: false
#| warning: false
#| error: false
#| fig-height: 2
#| fig-width: 10


ggplot(ids_aggregated_wfpp, aes(x = id_cleaned, y = type, fill = counted)) +
  geom_tile(color = "white", size = 0.2) +
  guides(fill = guide_colorbar(title.position = "top", barwidth = unit(20, "lines"), barheight = unit(.5, "lines"))) +
  scale_fill_continuous() +
  theme_ffg_base + theme(axis.text.x = element_text(angle = 30, hjust = 1, vjust = 1))

```

### Pionierinnen, die vom DFF dokumentiert sind

```{r}
#| echo: false
#| warning: false
#| error: false
#| fig-height: 2
#| fig-width: 10


ggplot(ids_aggregated_dff, aes(x = id_cleaned, y = type, fill = counted)) +
  geom_tile(color = "white", size = 0.2) +
  guides(fill = guide_colorbar(title.position = "top", barwidth = unit(20, "lines"), barheight = unit(.5, "lines"))) +
  scale_fill_continuous() +
  theme_ffg_base + theme(axis.text.x = element_text(angle = 30, hjust = 1, vjust = 1))

```



## Notes



GND https://www.wikidata.org/wiki/Property:P227
https://viaf.org/viaf/partnerpages/DNB.html


weitere Identifier https://de.wikipedia.org/wiki/Virtual_International_Authority_File
VIAF P214

https://www.wikidata.org/wiki/Property:P3367
https://www.wikidata.org/wiki/Property:P3138
https://www.wikidata.org/wiki/Property:P3302

silent era film identifier
https://www.wikidata.org/wiki/Property:P5338


