---
title: "Feministische Filmgeschichte"
toc: true
toc-depth: 4

---

```{r}
#| echo: false
#| warning: false
#| error: false
#| message: false

library(tidyverse)
library(tidygraph)
library(ggraph)
library(igraph)
library(ggiraph)
library(visNetwork)
library(MetBrewer)

source("../config/config-graphic.R")

## Datensätze werden von diesem Script erstellt: https://github.com/mschories/DAVIF/blob/main/gather/merge-data.R
load("../data/doc/df_merged_bio.RData")
load("../data/doc/df_merged_bio_film.RData")

dff_person_bio <- read_csv("../data/dff/dff-person-bio.csv", show_col_types = FALSE)
dff_film <- read_csv(file = "../data/dff/df_dff_person_occupation.csv", show_col_types = F) %>% 
  filter(geschlecht != "M")


```


## Arbeitsgrundlage

Zwei unterschiedliche Sammlungen, zu denen es jeweils Informationen über Personen gibt und zusätzlich Informationen über Filme, in den die Personen mitgewirkt haben.

- Women Film Pioneers Project (wfpp): enthält Informationen zu Frauen: Name, Aliase, Tätigkeiten, Arbeitsorte/-länder, Geburts- und Sterbedatum
- Deutsches Filminstitut & Filmmuseum (dff): enthält Filme: film-id, film-titel, jahreszahl, ordnungsdatum (unterschiedlich präzise, Unsicherheit), Region (wo der Film gedreht wurde? Finanziert? ...), person-id, Person-Name, Geschlecht, Aufgabe/Rolle


## Verarbeitete Datensätze

### DFF

Für die Untersuchungen der DFF-Daten wurde mit den XML-Datensätzen gearbeitet:

- `DAVIF_ FW und P vor 1950 als XML_2022-03-21.xml`: mit Informationen zu Filmen und Mitwirkenden in ihren jeweiligen Rollen
- `DAVIF_ Personen vor 1950 als XML_2022-03-21.xml`: mit Informationen zu Personen

In der ersten XML-Datei sind auch die mitwirkenden Personen zusammen mit ihrer Tätigkeit in Zusammenhang mit dem Film vermerkt. 
Mit Filminformationen verknüpft sind `r dff_film %>% select(uid_2) %>% distinct() %>% nrow()` Personen, ebenso viele sind es in der biografischen Datei. 


### WFPP

**Biografische Daten**
Für das WFPP gibt es zwei biografische Dateien, eine mit Stand von Dezember 2021 und eine aus von Juli 2022. 

- `IT_Projektseminar_data_modified_20211012.csv`: enthält zu allen Frauen eine ID
- `WFPP_metadata_July 10_2022.csv`: hier fehlt eine ID, aber dafür sind mehr Personen enthalten

Diese beiden Dateien enthalten unterschiedliche Informationen, weshalb die neuere Datei die ältere nicht einfach ersetzen kann. Deshalb wurden sie zusammengeführt und um Wikidata-Ids ergänzt ([Link zum Script](https://github.com/mschories/DAVIF/blob/main/analyse/make-wfpp-ids.R)).
In dieser Tabelle ist an den unteren Zeilen abzulesen, welche Frauen schon in Wikidata eingetragen wurden, aber in dem Datensatz vom WFPP vom Juli 22 noch enthalten waren. Für die Arbeit mit WFPP-Pionierinnen lässt sich damit sagen, dass es hilfreich ist ein lebendes Archiv mit in die Analyse einzubeziehen, weil die Erfassung stetig weiterläuft.

Das Ergebnis liegt in [Google-Drive](https://docs.google.com/spreadsheets/d/1ct3rNkiEYrXek7qMvcXOsnM8tNWFicFIi7AZ9AmvanE/edit?usp=sharing) und bildet für alle weiteren Analysen zu WFPP-Daten den Ausgangspunkt.

**Filmografische Daten**
Außerdem gibt es viele kleine Dateien, in denen Pauline jeweils pro Person die Fließtextinformationen von der Website in ein Tabellenformat überführt hat. Um mit diesen Daten strukturiert arbeiten zu können, wurden sie zusammengeführt und auf die biografischen Daten zurückgeführt, so dass es eine Verbindung zwischen den Frauen und den Filmen gibt. Dieser Prozess ist in diesem Script nachzulesen: [parsing wfpp filmography.R](https://github.com/mschories/DAVIF/blob/main/gather/parsing-wfpp-filmography.R)

Der daraus resultierende Datensatz ist hier in [Google-Drive](https://docs.google.com/spreadsheets/d/1-RmWjWyfQ9eM9RCUE1_xUJqEgzLHmqu3Gu8iqf4xKQY/edit?usp=sharing) abgelegt.

## Gemeinsamkeiten der Datensätze

Um Vergleiche zwischen den beiden Sammlungen anstellen zu können, ist es notwendig mit der gleichen Grundgesamtheit zu operieren, heißt, mit möglichst den gleichen Frauen. Führt man alle Informationen zusammen, also die biografischen und filmografischen aus jeweils dem DFF und dem WFPP, bleiben 25 Frauen. 


### Frauen in allen Datensätzen

Der vollständige Datensatz liegt auch in [Google-Drive](https://docs.google.com/spreadsheets/d/1yNGAKhfjbGHAz-ClXutXnxut3k7raBM6YctY5X26flM/edit?gid=0#gid=0).

```{r}
#| echo: false
#| warning: false
#| error: false
#| message: false
# rm(df_merged_bio_films)
# load(file = "../data/doc/df_merged_bio_film.RData")
DT::datatable(df_merged_bio_film %>% select(name, wd_id = id_person, wfpp_id = id, filmportal_id, matched), rownames = FALSE, options = list(pageLength = 25, dom = "t"))

```


### Übereinstimmende Personen ohne WFPP-filmbezogene Daten

Regelbasiert Übereinstimmungen in Datensätzen auf Basis von Namen zu finden, ist ein heikles Unterfangen und gehört zu einer der kompliziertesten Aufgaben, die es in der Datenarbeit gibt. In beiden Datensätzen werden Frauen mal mit Sonderzeichen geschrieben, mal werden sie weggelassen, manchmal wird der zweite Name abgekürzt. Deshalb ist hier die Wahrscheinlichkeit gegeben, dass es mehr Übereinstimmungen gibt, als bisher gefunden.

Ich habe verschiedene Versuche gestartet: 

- zunächst Name von WFPP mit DFF überprüft (3 Personen exklusiv)
- danach den Namen aus Wikidata und WFPP-Frau überprüft (beide Namensüberprüfungen 44 Treffer Überlappungen, 4 Personen exklusiv)
- Aka-Namen aus dem WFPP mit DFF Namen gecheckt (1 Treffer)
- zum Schluss über Wikidata-IDs von WFPP-und DFF-Personen verbunden (35 Treffer, 2 exklusiv)


```{r}
#| echo: false
#| warning: false
#| error: false
#| message: false

DT::datatable(df_merged_bio %>% select(name, wd_id = id_person, wfpp_id = id, filmportal_id, matched, anmerkungen, anmerkunglokal), rownames = FALSE, options = list(pageLength = 54, dom = "t"))

```


